es: Equipamiento deportivo > Actividades al aire libre > Escalada > Ascensores y descensores para escalada: Ascendedores de escalada; Descensores de escalada
el: Αθλητικά είδη > Υπαίθριες δραστηριότητες αναψυχής > Αναρρίχηση > Αναρριχητικά & καταβατικά μέσα αναρρίχησης: Συσκευές ανάβασης (ascenders); Συσκευές κατάβασης (αναρρίχησης)
hr-HR: Sportska oprema > Rekreacija na otvorenom > Penjanje > Penjači i spuštači: Penjači za penjanje; Spuštači za penjanje
bg-BG: Спортни стоки > Спортни занимания на открито > Катерене > Самохвати и десандьори за катерене: Самохвати за катерене; Десандьори за катерене
lt-LT: Sporto prekės > Poilsis lauke > Laipiojimas > Kilimo ir nusileidimo įrenginiai: Laipiojimo kopėčios; Laipiojimo nusileidimo įrenginiai
tr: Spor Malzemeleri > Açık Hava Etkinlikleri > Tırmanış > Tırmanma Yükselticileri ve Alçaltıcıları: Tırmanış çıkış aletleri; Tırmanış iniş aletleri
th: อุปกรณ์กีฬา > สันทนาการกลางแจ้ง > ปีนเขา > ตัวไต่ขึ้นและลงสำหรับการปีนเขา: อุปกรณ์ไต่ขึ้น; อุปกรณ์ไต่ลง
de: Sportartikel > Outdoor-Aktivitäten > Klettern > Steigklemmen & Abseilausrüstung: Steigklemmen; Abseilgeräte
sk-SK: Športový tovar > Exteriérové rekreakčné športy > Horolezectvo > Horolezecké istiace pomôcky smerom hore a dolu: Lezecké výstupky; Lezecké zlaňovacie zariadenia
sv: Sportartiklar > Utomhusaktiviteter > Klättring > Repbromsar och firningsåttor: Repklämmor; Firningsbromsar
ko: 스포츠용품 > 야외 레크레이션 > 등반 > 등반용 등강기/하강기: 클라이밍 등강기; 클라이밍 하강기
fr: Équipements sportifs > Loisirs de plein air > Escalade > Bloqueurs et systèmes d'assurage pour l'escalade: Bloqueurs d’escalade; Descendeurs d’escalade
fi: Urheilutarvikkeet > Ulkoharrasteet > Kiipeily > Nousukahvat ja laskeutumislaitteet: Nousulaitteet; Laskeutumislaitteet
nl: Sportartikelen > Buitenrecreatie > Klimmen > Stijg- en afdaalklemmen voor klimsport: Stijgklemmen voor klimmen; Afdaalapparaten voor klimmen
nb: Sportsutstyr > Friluftsliv > Klatring > Tauklemmer for opp- og nedstigning: Tauklemmer til klatring; Nedfiringsbremser til klatring
da: Sportsartikler > Friluftsliv > Klatring > Klatretaljer: Tovklemmer til klatring; Nedfiringsbremser til klatring
cs: Sportovní potřeby > Outdoorové aktivity > Lezectví > Stoupací a slaňovací jištění: Horolezecké blokanty; Horolezecké slaňovací brzdy
en: Sporting Goods > Outdoor Recreation > Climbing > Climbing Ascenders & Descenders: Climbing Ascenders; Climbing Descenders
ro-RO: Articole sportive > Recreere în aer liber > Alpinism > Urcători și coborâtori pentru alpinism: Dispozitive de cățărare; Dispozitive de coborâre pentru alpinism
ru: Спортивные товары > Активный отдых на открытом воздухе > Скалолазание > Жумары и спусковые устройства: Зажимы для веревки; Спусковые устройства
pt-BR: Artigos esportivos > Atividades ao ar livre > Alpinismo > Ascensores e descensores para alpinismo: Ascensores de escalada; Descensores de escalada
sl-SI: Športna oprema > Rekreacija na prostem > Plezanje > Plezalni dvigovalci in spustniki: Plezalni vzpenjalniki; Spustniki za plezanje
pt-PT: Artigos de desporto > Atividades recreativas no exterior > Escalada > Ascensores e descensores para escalada: Ascensores de escalada; Descendores de escalada
it: Articoli sportivi > Ricreazione outdoor > Arrampicata > Discensori e autobloccanti per arrampicata: Bloccanti da arrampicata; Discensori da arrampicata
zh-CN: 体育用品 > 户外休闲 > 攀岩用品 > 攀岩上升器: 攀岩上升器; 攀岩下降器
hu: Sportszerek > Szabadtéri kikapcsolódás > Mászás > Hegymászó emelők és leereszkedők: Mászógépek (ascenderek); Mászó ereszkedőeszközök
ja: スポーツ用品 > 屋外レクリエーション > クライミング > 登山用アセンダー・ディセンダー: クライミング用アッセンダー; クライミング用ディッセンダー
pl: Sprzęt sportowy > Rekreacja na świeżym powietrzu > Wspinaczka > Urządzenia zaciskowe: Przyrządy zaciskowe; Przyrządy zjazdowe
zh-TW: 體育用品 > 室外休閒 > 攀爬運動 > 攀岩上升器/防墜器: 攀岩上升器; 攀岩下降器
vi: Dụng cụ thể thao > Giải trí ngoài trời > Leo núi > Thiết bị kẹp dây: Thiết bị leo dây; Thiết bị hãm giảm tốc leo núi